---
title: "Capitulo 1: Introduccion a Estadistica en R"
subtitle: "Resumen de lecciones aprendidas de curso de Datacamp"
author: "Joshua Suasnabar Huapaya - jsuasnabarh@gmail.com - [Linkedin](https://www.linkedin.com/in/jsuasnabarh/)"
date: "20 de Enero del 2022"
output: html_notebook
---
El presente notebook es una recopilacion de informacion del capitulo 1 del curso de Introduccion a la estadistica con R donde se explicara un resumen de lo aprendido para la comunidad R en espaniol.

## Estadistica:
La practica y estudio de la recoleccion y el analisis de los datos. Con la estadistica podemos responder las siguientes preguntas:

- Que tan probable es que alguien compre un producto? Es probable que una persona compre si usa un meodo de pago distinto?
- Cuantos clientes hospedados hay el dia de hoy? Como puedo optimizar la asignacion de habitaciones?
- Cuantas tallas de Jean deben fabricarse para que le quede al 95% de la poblacion?
- A/B Test: Que anuncio es mas efectivo para que las personas compren un producto?

### Tipos de estadistica:
- *Estadistica descriptiva:* 
Describe y resume data. Ejemplos: 
  - 50% de mis amigos manejan para ir a trabajar.
  - 25% toman bus.
  - 25% van en bicicleta.
- *Estadistica inferencial:* 
Usa una muestra de la poblacion para hacer inferencias sobre el universo total. Ejemplo:
  - Que porcentaje de personas maneja para ir a trabajar?
  
### Tipos de datos:
- *Numerica (Cuantitativa): *
  - Continua (Medible): Velocidad de un auto.
  - Discreta (Contable): Numero de mascotas.
  
- *Categorica:* 
  - Nominal (Desordenada): Casado, Soltero.
  - Ordinal (Ordenada): Primero, Segundo, Tercero.
  
  
  Sobre la data categorica debemos tomar en consideracion que a veces puede ser presentada como numeros. Por ejemplo:
  
  - Casado (1) Soltero (0)

### Por que el tipo de dato es importante?
Porque nos ayuda a saber que tipo de resumen estadistico puedo aplicar con cada tipo de dato. A continuacion un ejemplo con el dataset TITANIC:

```{r , echo=FALSE, message=FALSE}
options(warn=-1)
library(dplyr)
library(ggplot2)

```


Importamos el dataset:

```{r }
data <- read.csv("datasets/titanic/train.csv")

head(data)
```


Sabiendo que Sexo es una variable *categorica nominal* podriamos aplicar un conteo de los datos:

```{r }
data %>%
  count(Sex)
```


Sabiendo que la edad es una variable con *cuantitativa discreta* podemos hacer un histograma para saber la frecuencia de pasajeros por edad, e inclusive podemos gracias a la versatilidad de la libreria ggplot tener la discretizacion por la *variable categorica nominal* sexo.

```{r }
ggplot(data,aes(x=Age,fill=Sex))+
  geom_histogram(alpha=0.5, position="identity")+
  theme_minimal()+
  labs(
    title = "Histograma de Edad por Sexo",
    subtitle = "Sobrevivientes del Titanic",
    x = "Edad",
    y = "n")
```

